臺灣桃園地方法院刑事判決
110年度審交易字第486號
                                  111年度審交易字第55號
公  訴  人  臺灣桃園地方檢察署檢察官
被      告  袁華志





上列被告因公共危險案件，經檢察官提起公訴（110 年度偵字第
32940號、111年度偵字第2342號），被告就被訴事實為有罪陳述
，本院裁定進行簡式審判程序，合併審理判決如下：
    主  文
袁華志駕駛動力交通工具而血液中酒精濃度達百分之零點零五以
上，累犯，處有期徒刑捌月；又駕駛動力交通工具而吐氣所含酒
精濃度達每公升零點二五毫克以上，累犯，處有期徒刑捌月。應
執行有期徒刑壹年貳月。
    事  實
一、袁華志明知飲酒後已達不得駕駛動力交通工具之程度，仍基於
    酒後駕駛動力交通工具之犯意，分別為下列犯行：
（一）於民國110年8月14日上午8時許起至同日下午1時30分許止
      ，在桃園市龜山區某工地內飲用啤酒，而於同日下午4時2
      0分許，自該處駕駛車牌號碼0000－00號自用小客車離去，
      嗣於同日下午4時42分許，行經桃園市○○區○○路000號對面
      ，為警攔檢盤查，因其拒絕酒測，經警方持臺灣桃園地方
      檢察署檢察官核發之鑑定許可書，於同日晚間9時31分許
      ，對袁華志抽血檢驗其血液酒精濃度達50.5mg/dL(相當於
      吐氣酒精濃度為0.25MG/L)，始查悉上情。
（二）於110年11月21日晚間9時許起至翌（22）日凌晨1時許止
      ，在桃園市○○區○○路00巷0號住處飲用高粱酒及啤酒，而
      於110年11月22日晚間7時55分許，自該處騎乘車牌號碼00
      0-000號普通重型機車離去。嗣於同日晚間8時許，行經桃
      園市○○區○○路00巷0號前，為警攔檢盤查，並於同日晚間8
      時19分許，測得其吐氣所含酒精濃度達每公升0.30毫克。
二、案經桃園市政府警察局龜山分局及中壢分局報告臺灣桃園地
    方檢察署檢察官偵查起訴。
    理  由
壹、程序方面
    按刑事訴訟法第273條之1第1項規定除被告所犯為死刑、無
    期徒刑、最輕本刑為3年以上有期徒刑之罪或高等法院管轄
    第一審案件者外，於審判期日前之準備程序進行中，被告先
    就被訴事實為有罪之陳述時，審判長得告知被告簡式審判程
    序之旨，並聽取當事人、代理人、辯護人及輔佐人之意見後
    ，裁定進行簡式審判程序。經查，被告袁華志被訴公共危險
    案件，非前開不得進行簡式審判程序之案件，被告於本院準
    備程序進行中就被訴事實為有罪之陳述，且經本院告知被告
    簡式審判程序之旨，復聽取被告及檢察官之意見後，裁定依
    上開刑事訴訟法第273條之1第1項之規定進行簡式審判程序
    ，是本案之證據調查，依刑事訴訟法第273條之2規定，不受
    同法第159條第1項、第161條之2、第161條之3、第163條之1
    及第164條至第170條規定之限制，合先敘明。
貳、實體方面
一、上揭犯罪事實，業據被告袁華志於警詢、偵訊、本院準備程
    序及審理中坦承不諱（見偵字第32940號卷第15至19頁、第8
    9至90頁，偵字第2342號卷第19至21頁、第69至70頁，本院
    審交易字第486號卷第123至125頁、第127至130頁），復有
    天主教聖保祿醫院檢驗報告、臺灣桃園地方檢察署鑑定許可
    書、桃園市政府警察局汽車駕駛人酒後駕車生理協調平衡檢
    測紀錄表及桃園市政府警察局舉發違反道路交通管理事件通
    知單（見偵字第32940號卷第37至41頁、第47頁)、桃園市政
    府警察局酒精測定紀錄表、桃園市政府警察局舉發違反道路
    交通管理事件通知單（見偵字第2342號卷第35至37頁)可佐
    ，堪認前揭被告任意性自白符實。本案事證明確，被告犯行
    均堪認定，俱應依法論科。
二、論罪科刑
（一）核被告袁華志所為，分別係犯刑法第185條之3第1項第1款
      之駕駛動力交通工具而血液中酒精濃度達百分之零點零五
      以上之罪、駕駛動力交通工具而吐氣所含酒精濃度達每公
      升零點二五毫克以上之罪。被告所犯上開2 次犯行，犯意
      各別，行為互殊，應予分論併罰。
（二）被告前因公共危險案件，經本院以108年度審交易字第102
      號判決判處有期徒刑8月、8月，應執行有期徒刑1年2月確
      定，於109年12月8日縮短刑期假釋出監，假釋期間併付保
      護管束，於110年1月3日保護管束期滿，未經撤銷，未執
      行刑以已執行論，有臺灣高等法院被告前案紀錄表在卷可
      稽，其於5年內故意再犯本院均為有期徒刑以上之本罪，
      俱為累犯。又司法院大法官於108年2月22日就累犯規定是
      否違憲乙事，作成釋字第775號解釋：「有關累犯加重本
      刑部分，不生違反憲法一行為不二罰原則之問題。惟其不
      分情節，基於累犯者有其特別惡性及對刑罰反應力薄弱等
      立法理由，一律加重最低本刑，於不符合刑法第59條所定
      要件之情形下，致生行為人所受之刑罰超過其所應負擔罪
      責之個案，其人身自由因此遭受過苛之侵害部分，對人民
      受憲法第8條保障之人身自由所為限制，不符憲法罪刑相
      當原則，牴觸憲法第23條比例原則。」本院審酌被告所犯
      前案與本案為罪質相同之公共危險案件，被告顯未能記取
      前案科刑之教訓謹慎行事，漠視法紀，其對刑罰之反應力
      薄弱，未因此產生警惕作用，爰參照上開解釋意旨，均依
      刑法第47條第1項規定加重其刑。
（三）爰以行為人之責任為基礎，審酌被告明知酒精成分對人之
      意識能力具有不良影響，酒後駕車對一般往來之公眾及駕
      駛人自身皆具有高度危險性，竟枉顧自身及公眾安全而多
      次酒後駕車，連本同案已達第7次及第8次，實應予嚴懲；
      審酌其血液酒精濃度達50.5mg/dL、吐氣所含酒精濃度為
      每公升0.30毫克，猶駕駛自小客車、騎乘機車行駛於市區
      道路所生之危險，及其犯後坦承犯行之犯後態度，併兼衡
      其智識程度、生活狀況、素行等一切情狀，分別量處如主
      文所示之刑，並定其應執行之刑。
據上論斷，應依刑事訴訟法第273條之1第1項、第299條第1項前
段（本件依刑事判決精簡原則，僅記載程序法條文），判決如主
文。
本案經檢察官賴怡伶到庭執行職務。
中　　華　　民　　國　　111 　年　　4 　　月　　20　　日
                    刑事審查庭     法  官     高上茹
以上正本證明與原本無異。
如不服本判決應於收受判決後20日內向本院提出上訴書狀，並應
敘述具體理由。其未敘述上訴理由者，應於上訴期間屆滿後20日
內向本院補提理由書(均須按他造當事人之人數附繕本)「切勿逕
送上級法院」。
                                   書記官     涂頴君
中　　華　　民　　國　　111 　年　　4 　　月　　20　　日
附錄本判決論罪法條全文： 
中華民國刑法第185 條之3第1項
駕駛動力交通工具而有下列情形之一者，處2年以下有期徒刑，
得併科20萬元以下罰金：
一、吐氣所含酒精濃度達每公升0.25毫克或血液中酒精濃度達百
    分之0.05以上。
二、有前款以外之其他情事足認服用酒類或其他相類之物，致不
    能安全駕駛。
三、服用毒品、麻醉藥品或其他相類之物，致不能安全駕駛。